【裁判字號】    97,審訴,1363
【裁判日期】    970731
【裁判案由】    毒品危害防制條例
【裁判全文】
臺灣桃園地方法院刑事判決            97年度審訴字第1363號
公  訴  人  臺灣桃園地方法院檢察署檢察官
被      告  甲○○
指定辯護人  本院公設辯護人  陳瑞明
上列被告因違反毒品危害防制條例案件，經檢察官提起公訴（97
年度毒偵字第2060號），嗣於本院準備程序進行中，被告就被訴
事實為有罪之陳述，經本院告知簡式審判程序意旨，並聽取公訴
人、被告之意見後，本院合議庭裁定改由受命法官獨任依簡式審
判程序審理，並判決如下：
    主  文
甲○○施用第一級毒品，累犯，處有期徒刑玖月，扣案之注射針
筒壹支沒收。
    事  實
一、甲○○前有竊盜、違反毒品危害防制條例、偽造文書等前科
    ，其中曾受下列罪刑之宣告及刑之執行完畢情形：
  (一)於民國93年間，因竊盜案件經本院以93年度桃簡字第980 號
    判決判處有期徒刑3 月確定，於93年12月28日入監執行，迄
    94年3 月23日執行完畢（構成累犯）。
  (二)又於95年間，因竊盜案件經本院以95年度桃簡字第2465號判
    決判處有期徒刑6 月確定；復於同年間，因施用毒品案件，
    經本院以95年度訴字第2639號判決判處有期徒刑8 月確定；
    前開2 罪，嗣經本院以96年度聲減字第2 號裁定減為有期徒
    刑3 月、4 月，並定應執行有期徒刑7 月確定，於96年3 月
    29日入監執行，至96年10月15日執行完畢（構成累犯）。
二、另被告前於90年間，因施用毒品案件，經本院以90年度毒聲
    字第2341號裁定送觀察、勒戒後，認有繼續施用毒品傾向，
    經本院以以90年度毒聲字第4782號裁定送戒治處所施以強制
    戒治，嗣因戒治成效評定合格，經本院以91年度毒聲字第11
    31號裁定停止戒治，於91年5 月22日停止處分出所，所餘戒
    治期間付保護管束，至91年11月26日期滿執行完畢，並經臺
    灣桃園地方法院檢察署檢察官於同年12月10日以91年度戒毒
    偵字第663 號為不起訴處分確定；又於前開強制戒治期滿後
    5 年內之95年間，因施用毒品案件，經本院以95年度訴字第
    2639號判決判處有期徒刑8 月確定。詎猶不知悔改，明知海
    洛因係業經公告列為毒品危害防制條例第2 條第2 項第1款
    之第一級毒品，不得非法持有、施用，竟基於施用第一級毒
    品海洛因之犯意，於97年4 月13日23時40分許，在桃園縣桃
    園市○○路99號女廁內，施用第一級毒品海洛因1 次，嗣為
    警當場查獲，並扣其所有供（但非專供）施用第一級毒品海
    洛因所用之注射針筒1 支。
三、案經桃園縣政府警察局移送臺灣桃園地方法院檢察署檢察官
    偵查起訴。
    理  由
一、本案被告甲○○所犯之罪，並非法定刑為死刑、無期徒刑或
    最輕本刑3 年以上有期徒刑之罪，亦非高等法院管轄第一審
    之案件，而被告於準備程式中就被訴事實已為有罪之陳述，
    經本院告知簡式審判程式之旨，並聽取被告與公訴人之意見
    後，本院合議庭乃依刑事訴訟法第273 條之1 第1 項規定，
    裁定由受命法官獨任進行簡式審判程式，合先敘明
二、訊據被告甲○○對其於上揭時、地，施用第一級毒品海洛因
    之犯罪事實坦承不諱。而員警查獲被告後所採集之尿液檢體
    ，經送請台灣檢驗科技股份有限公司以酵素免疫分析法初步
    檢驗，再佐以氣相層析質譜儀分析法確認檢驗結果確呈鴉片
    類陽性反應，此有桃園縣政府警察局被採尿人尿液暨毒品真
    實姓名與編號對照表、台灣檢驗科技股份有限公司濫用藥物
    尿液檢驗報告各1 份附卷可稽，而以氣相層析質譜儀作藥物
    及其代謝產物之定性及定量分析，幾乎不會有偽陽性反應產
    生，為毒品檢驗學之常規，亦為本院辦理相關違反毒品危害
    防制條例案件所知悉，上開檢驗結果當足以認定為真實。此
    外，有被告用以供施用毒品海洛因所用注射針筒1 支扣案可
    佐，復有刑案現場照片4 張在卷可稽，足見被告上開自白確
    與事實相符，應堪採信。綜上所述，本件事證明確，被告上
    揭犯行堪以認定，應予依法論科。
三、核被告所為，係犯毒品危害防制條例第10條第1 項之施用第
    一級毒品海洛因罪。其施用前後持有第一級毒品之低度行為
    ，為其施用第一級毒品之高度行為所吸收，不另論罪。查被
    告前有如事實欄所載之犯罪科刑執行情形，有臺灣桃園地方
    法院檢察署全國刑案資料查註表、臺灣高等法院被告前案紀
    錄表各1 份在卷可參，被告於前案有期徒刑執行完畢後5 年
    內故意再犯本件有期徒刑以上之施用第一級毒品罪，為累犯
    ，應依刑法第47條第1 項之規定加重其刑。爰審酌被告因施
    用毒品案，前經觀察、勒戒及強制戒治後，復因施用毒品案
    ，迭經檢察官依法訴追，仍不知悔改、警惕，猶繼續施用毒
    品，本不宜寬貸，惟此乃自戕行為及被告犯後已坦承悔悟等
    一切情狀，量處如主文所示之刑。
四、扣案之注射針筒1 支，係被告所有，供（但非專供）其施用
    毒品海洛因所用之物，應依刑法第38條第1 項第2 款規定宣
    告沒收，附此敘明。
據上論斷，應依刑事訴訟法第273 條之1 第1 項、第299 條第1
項前段，毒品危害防制條例第10條第1 項，刑法第11條前段、第
47條第1 項，判決如主文。
本案經檢察官唐道發到庭執行職務。
中    華    民    國    97    年     7    月    31    日
                  刑事庭  法  官  徐  培  元
以上正本證明與原本無異。
如不服本判決書應於送達後10日內向本院提出上訴狀。
                          書記官  楊  美  慧
中    華    民    國    97    年     7    月    31    日
附錄論罪科刑依據之法條：
毒品危害防制條例第十條第一項
施用第一級毒品者，處六月以上五年以下有期徒刑。


司法院資訊處製作；財團法人民間司法改革基金會備份。
